【裁判字號】    90,易,783
【裁判日期】    900828
【裁判案由】    違反動產擔保交易法
【裁判全文】
臺灣高雄地方法院刑事判決                            九十年度易字第七八三號
    公  訴  人  臺灣高雄地方法院檢察署檢察官
    被      告  甲○○○
右列被告因違反動產擔保交易法案件，經檢察官提起公訴（八十九年度偵字第二六二
九二號），本院判決如左：
    主  文
甲○○○動產擔保交易之債務人，意圖不法之利益，將標的物遷移，致生損害於債權
人，處拘役參拾日，如易科罰金，以參佰元折算壹日，緩刑貳年。
    事  實
一、甲○○○於民國八十九年八月十六日以動產擔保交易附條件買賣方式，向萬泰輪
    業行購買車牌號碼ＹＺＩ─０九一號光陽牌機車一輛，並訂立附條件買賣契約書
    ，約定甲○○○為動產擔保交易之債務人，約定買賣價金為新台幣（下同）一萬
    五千元，自八十九年九月十六日起至同年十一月十六日止，分三期給付，每期於
    每月十六日給付五千元，標的物存放地點為高雄市○○○路一六六號四樓之五，
    在價金未付清之前，標的物所有權仍屬於出賣人即萬輪業行所有，甲○○○僅得
    依約占有使用，不得任意遷移、出質或為其他處分，詎甲○○○在取得標的物後
    ，從未付給付分期付款，且於數日後旋即將標的物遷移至高雄市○○街住處附近
    ，而未通知債權人即萬泰輪業行，致使債權人遍尋不著債務人及買賣標的物而受
    有損害。
二、案經萬泰輪業行訴請臺灣高雄地方法院檢察署檢察官偵查起訴。
    理  由
一、訊據被告甲○○○對於右揭時、地未按期給付分期付款，且於取得標的物三、五
    日後即遷移至高雄市○○街其住處附近之事實固坦承不諱，惟辯稱：我把機車遷
    移至高雄市○○街住處附近雖未主動告知告訴人，但萬業輪業行老闆之子曾至該
    處修理機車，所以應知道我將機車牽往該處等語。經查：右開犯罪事實，業據告
    訴人代理人於偵訊及本院審理中迭次指訴：我們於八十九年十月初前去約定標的
    物存放地點即未看見被告及機車等語明確，且有契約書、行車執照、營利事業登
    記證各一份在卷可參，若告訴人知悉被告將機車遷移至高雄市○○街附近，且在
    機車之所有人仍為告訴人所有情形下，衡情告訴人應會將該機車牽回為是，況被
    告亦不能證明其已得告訴人之同意將標的物遷移，當係告訴人未能找到被告，亦
    未尋獲機車，始提出本件告訴，則被告上開辯解，顯為事後推卸之詞，不足採信
    ，本案事證已臻明確，犯行洵堪認定。
二、查被告所為，係犯動產擔保交易法第三十八條標的物遷移罪。爰審酌被告於本院
    審理中已付清全部分期付款一萬五千元（和解書一份附卷可參），並於本院審理
    中坦承部分犯行，態度尚稱良好，足見有悔改之意等一切情狀，爰量處如主文所
    示之刑，並諭知易科罰金之折算標準。再查被告前未曾受有期徒刑以上刑之宣告
    ，有台灣高雄地方法院檢察署刑案資料查註紀錄表及本院被告院內索引卡紀錄表
    各一份附卷可查，被告已與告訴人達成民事和解，經此偵查、審判程序，當知所
    警惕，應不會再犯，本院認所宣告之行以暫不執行為適當，並諭知緩刑，以啟自
    新。
三、據上論斷，應依刑事訴訟法第二百九十九條第一項前段、動產擔保交易法第三十
    八條、刑法第十一條前段、第四十一條第一項前段、第七十四條第一款、罰金罰
    鍰提高標準條例第一條前段、第二條，判決如主文。
本案經檢察官黃俊嘉到庭執行職務。
中      華      民      國      九十      年      八      月    二十八  日
                  臺灣高雄地方法院刑事第四庭
                                      法  官  張  桂  美
右正本證明與原本無異。
如不服本判決，應於判決送達後十日內，向本院提出上訴狀。
                                      書記官  吳  金  霞
中      華      民      國      九十      年      八      月    二十八  日
參考法條：動產擔保交易法第三十八條。
動產擔保交易之債務人，意圖不法之利益，將標的物遷移、出賣、出質、移轉、抵押
或為其他處分，致生損害於債權人者，處三年以下有期徒刑、拘役或科或併科六千元
以下之罰金。


司法院資訊處製作；財團法人民間司法改革基金會備份。
